Inventaris van het archief van het Centraal Afwikkelingsbureau Duitse Schade-uitkeringen (CADSU), 1959-1966
Nationaal Archief, Den Haag
- STUKKEN BETREFFENDE DE TAAKUITVOERING, 2
  - Uitkeringen wegens nazi-vervolging (Beg-uitkeringen: Cadsu-II), 2.2
    - Uitvoeringsdossiers, 2.2.1
      - Schade-uitkeringdossiers., 1963-1966; 273-2897; 2625 pakken
        - Dossiers serie 2, nummers 300.001 - 369.965. 1963-1966, 996-2897; 1902 pakken
          - 349.737 - 349.895, 2325
          - 349.896 - 349.927, 2326
          - 349.928 - 349.954, 2327
          - 349.957 - 349.980, 2328
          - 349.981 - 350.060, 2329
          - 350.062 - 350.092, 2330
            350.092 is een leeg dossier.
          - 350.093 - 350.121, 2331
          - 350.124 - 350.148, 2332
            350.128 en 350.131 zijn lege dossiers.
          - 350.150 - 350.178, 2333
            350.175 is een leeg dossier.
          - 350.179 - 350.227, 2334
          - 350.229 - 350.258, 2335
          - 350.261 - 350.298, 2336
            350.273 en 350.296 zijn lege dossiers.
          - 350.299 - 350.344, 2337
          - 350.349 - 350.508, 2338
            350.365 is een leeg dossier.
          - 350.509 - 350.539, 2339
            350.538 is een leeg dossier.
          - 350.540 - 350.564, 2340
          - 350.565 - 350.590, 2341
          - 350.592 - 350.635, 2342
          - 350.636 - 350.890, 2343
          - 350.891 - 350.914, 2344
          - 350.915 - 350.938, 2345
            350.921 en 350.933 zijn lege dossiers.
          - 350.939 - 350.965, 2346
          - 350.966 - 350.990, 2347
          - 350.991 - 351.015, 2348
            351.010 is een leeg dossier.
          - 351.019 - 351.066, 2349
          - 351.067 - 351.102, 2350
          - 351.104 - 351.135, 2351
          - 351.137 - 351.166, 2352
          - 351.168 - 351.200, 2353
          - 351.201 - 351.240, 2354
          - 351.241 - 351.549, 2355
            351.534 is een leeg dossier.
          - 351.551 - 351.597, 2356
            351.552, 351.559, 351.561, 351.563 en 351.564 zijn lege dossiers.
          - 351.598 - 351.614, 2357
          - 351.616 - 351.675, 2358
            351.625, 351.631, 351.645, 351.655, 351.661, 351.666 en 351.667 zijn lege dossiers.
          - 351.677 - 351.707, 2359
            351.695 is een leeg dossier.
          - 351.708 - 351.731, 2360
            351.713, 351.719, 351.725 en 351.726 zijn lege dossiers.
          - 351.733 - 351.770, 2361
          - 351.771 - 351.803, 2362
          - 351.804 - 351.832, 2363
          - 351.833 - 351.870, 2364
          - 351.871 - 351.902, 2365
          - 351.903 - 351.926, 2366
          - 351.930 - 351.968, 2367
            351.935 is een leeg dossier.
          - 351.969 - 351.996, 2368
          - 351.997 - 352.038, 2369
          - 352.041 - 352.065, 2370
          - 352.066 - 352.090, 2371
            352.087 is een leeg dossier.
          - 352.091 - 352.119, 2372
            352.094, 352.097, 352.098 en 352.111 zijn lege dossiers.
          - 352.120 - 352.152, 2373
            352.120, 352.125, 352.128, 352.141, 352.142, 352.145 en 352.149 zijn lege dossiers.
          - 352.153 - 352.183, 2374
          - 352.184 - 352.215, 2375
          - 352.216 - 352.253, 2376
          - 352.254 - 352.410, 2377
          - 352.411 - 352.431, 2378
          - 352.432 - 352.465, 2379
            352.448 is een leeg dossier.
          - 352.466 - 352.502, 2380
            352.476 is een leeg dossier.
          - 352.503 - 352.526, 2381
          - 352.527 - 352.553, 2382
          - 352.554 - 352.582, 2383
            352.569 is een leeg dossier.
          - 352.583 - 352.603, 2384
          - 352.604 - 352.627, 2385
          - 352.628 - 352.659, 2386
          - 352.660 - 352.686, 2387
          - 352.687 - 352.712, 2388
          - 352.713 - 352.748, 2389
          - 352.749 - 352.906, 2390
          - 352.907 - 352.933, 2391
          - 352.935 - 352.959, 2392
          - 352.960 - 352.990, 2393
          - 352.993 - 353.019, 2394
          - 353.020 - 353.039, 2395
          - 353.040 - 353.061, 2396
          - 353.062 - 353.084, 2397
          - 353.085 - 353.107, 2398
          - 353.108 - 353.274, 2399
            353.115 is een leeg dossier.
          - 353.275 - 353.333, 2400
          - 353.334 - 353.370, 2401
          - 353.372 - 353.541, 2402
            353.517 is een leeg dossier.
          - 353.542 - 353.569, 2403
            353.569 is een leeg dossier.
          - 353.571 - 353.595, 2404
          - 353.598 - 353.631, 2405
          - 353.632 - 353.667, 2406
          - 353.668 - 353.697, 2407
          - 353.699 - 353.724, 2408
          - 353.725 - 353.749, 2409
          - 353.750 - 353.778, 2410
          - 353.779 - 353.805, 2411
          - 353.806 - 353.826, 2412
          - 353.827 - 353.847, 2413
          - 353.848 - 353.869, 2414
            353.849 is een leeg dossier.
          - 353.870 - 353.893, 2415
          - 353.894 - 353.913, 2416
          - 353.915 - 353.937, 2417
          - 353.939 - 353.960, 2418
          - 353.962 - 353.982, 2419
          - 353.983 - 354.383, 2420
          - 354.384 - 354.410, 2421
          - 354.412 - 354.436, 2422
          - 354.437 - 354.463, 2423
          - 354.464 - 354.492, 2424
          - 354.494 - 354.653, 2425
            354.626, 354.630 en 354.634 zijn lege dossiers.
          - 354.655 - 354.693, 2426
            354.657 en 354.675 zijn lege dossiers.
          - 354.694 - 354.727, 2427
          - 354.728 - 354.885, 2428
          - 354.886 - 354.909, 2429
          - 354.910 - 354.933, 2430
          - 354.934 - 354.959, 2431
          - 354.960 - 354.977, 2432
          - 354.978 - 355.007, 2433
          - 355.008 - 355.048, 2434
            355.048 is een leeg dossier.
          - 355.052 - 355.078, 2435
          - 355.080 - 355.117, 2436
          - 355.118 - 355.140, 2437
          - 355.141 - 355.162, 2438
          - 355.163 - 355.187, 2439
          - 355.188 - 355.212, 2440
          - 355.213 - 355.237, 2441
          - 355.238 - 355.262, 2442
            355.254 is een leeg dossier.
          - 355.265 - 355.326, 2443
            355.301 is een leeg dossier.
          - 355.327 - 355.360, 2444
            355.343 en 343.348 zijn lege dossiers.
          - 355.362 - 355.381, 2445
            355.363 is een leeg dossier.
          - 355.383 - 355.401, 2446
          - 355.402 - 355.426, 2447
            355.419 is een leeg dossier.
          - 355.427 - 355.446, 2448
            355.432 is een leeg dossier.
          - 355.447 - 355.470, 2449
          - 355.472 - 355.496, 2450
          - 355.497 - 355.609, 2451
          - 355.610 - 355.651, 2452
          - 355.653 - 355.681, 2453
            355.654 is een leeg dossier.
          - 355.682 - 355.709, 2454
          - 355.710 - 355.740, 2455
          - 355.741 - 355.766, 2456
          - 355.767 - 355.788, 2457
          - 355.789 - 355.814, 2458
          - 355.815 - 355.840, 2459
            355.823 is een leeg dossier.
          - 355.841 - 355.862, 2460
          - 355.865 - 355.883, 2461
            355.867 is een leeg dossier.
          - 355.884 - 355.910, 2462
            355.890, 355.892 en 355.902 zijn lege dossiers.
          - 355.911 - 355.935, 2463
          - 355.936 - 355.964, 2464
            355.943, 355.950, 355.956, 355.957 en 355.960 zijn lege dossiers.
          - 355.965 - 355.996, 2465
            355.969 is een leeg dossier.
          - 355.999 - 356.025, 2466
          - 356.030 - 356.060, 2467
          - 356.063 - 356.094, 2468
          - 356.095 - 356.125, 2469
          - 356.192 - 356.422, 2470
          - 356.423 - 356.447, 2471
          - 356.448 - 356.480, 2472
            356.451 is een leeg dossier.
          - 356.481 - 356.762, 2473
            356.547 is een leeg dossier.
          - 356.763 - 356.793, 2474
          - 356.794 - 356.829, 2475
          - 356.830 - 356.856, 2476
          - 356.857 - 356.884, 2477
            356.860 is een leeg dossier.
          - 356.887 - 356.923, 2478
          - 356.925 - 356.953, 2479
          - 356.954 - 356.989, 2480
          - 356.990 - 357.270, 2481
          - 357.271 - 357.300, 2482
          - 357.303 - 357.356, 2483
            357.305 en 357.306 zijn lege dossiers.
          - 357.357 - 357.389, 2484
          - 357.390 - 357.412, 2485
          - 357.413 - 357.434, 2486
          - 357.435 - 357.460, 2487
          - 357.461 - 357.486, 2488
          - 357.487 - 357.525, 2489
            357.493, 357.502, 357.503, 357.506, 357.507, 357.510, 357.511, 357.516, 357.517, 357.520 - 357.524 zijn lege dossiers.
          - 357.526 - 357.564, 2490
            357.528, 357.530, 357.533, 357.534, 357.537, 357.538, 357.546, 357.553, 357.557, 357.558 en 357.562 zijn lege dossiers.
          - 357.565 - 357.600, 2491
            357.565, 357.570, 357.574, 357.579, 357.581, 357.586 - 357.589 zijn lege dossiers.
          - 357.602 - 357.633, 2492
            357.620, 357.624, 357.626, 357.627 en 357.633 zijn lege dossiers.
          - 357.634 - 357.762, 2493
            357.634 - 357.637 en 357.644 zijn lege dossiers.
          - 357.763 - 357.804, 2494
          - 357.805 - 357.862, 2495
          - 357.863 - 357.897, 2496
          - 357.898 - 357.928, 2497
          - 357.929 - 357.966, 2498
          - 357.967 - 358.131, 2499
          - 358.132 - 358.163, 2500
            358.162 is een leeg dossier.
          - 358.164 - 358.190, 2501
          - 358.192 - 358.212, 2502
            358.195 is een leeg dossier.
          - 358.213 - 358.235, 2503
            358.227 is een leeg dossier.
          - 358.236 - 358.262, 2504
          - 358.263 - 358.288, 2505
          - 358.289 - 358.314, 2506
          - 358.315 - 358.343, 2507
          - 358.344 - 358.368, 2508
            358.364 is een leeg dossier.
          - 358.369 - 358.395, 2509
            358.375 is een leeg dossier.
          - 358.396 - 358.422, 2510
          - 358.424 - 358.443, 2511
          - 358.444 - 358.467, 2512
          - 358.470 - 358.752, 2513
          - 358.753 - 358.779, 2514
          - 358.780 - 358.802, 2515
          - 358.803 - 358.828, 2516
          - 358.830 - 358.854, 2517
          - 358.855 - 358.962, 2518
          - 358.963 - 359.015, 2519
          - 359.016 - 359.037, 2520
          - 359.038 - 359.083, 2521
          - 359.085 - 359.104, 2522
          - 359.105 - 359.132, 2523
            359.131 is een leeg dossier.
          - 359.133 - 359.154, 2524
          - 359.155 - 359.175, 2525
          - 359.184 - 359.198, 2526
            359.184 is een leeg dossier.
          - 359.199 - 359.221, 2527
          - 359.222 - 359.241, 2528
          - 359.242 - 359.264, 2529
          - 359.265 - 359.285, 2530
          - 359.286 - 359.312, 2531
            359.297 is een leeg dossier.
          - 359.314 - 359.338, 2532
          - 359.339 - 359.363, 2533
          - 359.364 - 359.384, 2534
          - 359.385 - 359.407, 2535
          - 359.408 - 359.431, 2536
          - 359.432 - 359.452, 2537
          - 359.453 - 359.479, 2538
            359.478 is een leeg dossier.
          - 359.480 - 359.502, 2539
          - 359.503 - 359.528, 2540
            359.528 is een leeg dossier.
          - 359.529 - 359.557, 2541
          - 359.558 - 359.612, 2542
            359.604 is een leeg dossier.
          - 359.614 - 359.636, 2543
          - 359.637 - 359.666, 2544
          - 359.667 - 359.694, 2545
          - 359.696 - 359.727, 2546
          - 359.729 - 359.752, 2547
          - 359.753 - 359.777, 2548
            359.766 is een leeg dossier.
          - 359.778 - 359.799, 2549
          - 359.800 - 359.822, 2550
          - 359.823 - 359.846, 2551
            359.828 is een leeg dossier.
          - 359.847 - 359.885, 2552
          - 359.886 - 359.911, 2553
          - 359.912 - 359.940, 2554
          - 359.941 - 359.965, 2555
          - 359.966 - 359.999, 2556
            359.967 is een leeg dossier.
          - 360.000 - 360.028, 2557
          - 360.030 - 360.054, 2558
          - 360.056 - 360.081, 2559
          - 360.083 - 360.106, 2560
          - 360.107 - 360.136, 2561
            360.113 is een leeg dossier.
          - 360.137 - 360.162, 2562
          - 360.165 - 360.191, 2563
            360.180 is een leeg dossier.
          - 360.193 - 360.216, 2564
          - 360.217 - 360.243, 2565
            360.223 is een leeg dossier.
          - 360.244 - 360.266, 2566
          - 360.267 - 360.309, 2567
          - 360.311 - 360.337, 2568
          - 360.338 - 360.368, 2569
          - 360.370 - 360.394, 2570
          - 360.395 - 360.419, 2571
            360.406 en 360.407 zijn lege dossiers.
          - 360.420 - 360.452, 2572
          - 360.455 - 360.488, 2573
            360.463 is een leeg dossier.
          - 360.490 - 360.521, 2574
          - 360.522 - 360.545, 2575
          - 360.546 - 360.570, 2576
          - 360.571 - 360.594, 2577
          - 360.595 - 360.617, 2578
          - 360.618 - 360.636, 2579
          - 360.637 - 360.661, 2580
          - 360.662 - 360.686, 2581
          - 360.687 - 360.706, 2582
          - 360.707 - 360.732, 2583
          - 360.733 - 360.756, 2584
          - 360.757 - 360.783, 2585
          - 360.785 - 360.808, 2586
          - 360.809 - 360.834, 2587
          - 360.835 - 360.860, 2588
          - 360.861 - 360.888, 2589
          - 360.889 - 360.914, 2590
          - 360.916 - 360.943, 2591
          - 360.948 - 360.983, 2592
            360.955 is een leeg dossier.
          - 360.984 - 361.012, 2593
          - 361.014 - 361.042, 2594
          - 361.043 - 361.073, 2595
            361.067 en 361.070 zijn lege dossiers.
          - 361.074 - 361.096, 2596
            361.074 is een leeg dossier.
          - 361.097 - 361.126, 2597
          - 361.127 - 361.149, 2598
          - 361.152 - 361.172, 2599
          - 361.173 - 361.192, 2600
          - 361.193 - 361.214, 2601
          - 361.215 - 361.234, 2602
          - 361.235 - 361.258, 2603
            361.250 is een leeg dossier.
          - 361.259 - 361.283, 2604
          - 361.284 - 361.307, 2605
          - 361.308 - 361.332, 2606
          - 361.333 - 361.354, 2607
          - 361.355 - 361.376, 2608
          - 361.377 - 361.396, 2609
          - 361.397 - 361.417, 2610
          - 361.418 - 361.441, 2611
            361.437 is een leeg dossier.
          - 361.442 - 361.464, 2612
          - 361.465 - 361.485, 2613
          - 361.486 - 361.507, 2614
            361.495 is een leeg dossier.
          - 361.508 - 361.535, 2615
          - 361.536 - 361.558, 2616
          - 361.559 - 361.580, 2617
          - 361.581 - 361.605, 2618
            361.592 is een leeg dossier.
          - 361.606 - 361.627, 2619
          - 361.628 - 361.656, 2620
            361.633 is een leeg dossier.
          - 361.657 - 361.682, 2621
            361.680 is een leeg dossier.
          - 361.683 - 361.711, 2622
            361.696 is een leeg dossier.
          - 361.712 - 361.735, 2623
          - 361.736 - 361.758, 2624
          - 361.759 - 361.784, 2625
          - 361.786 - 361.809, 2626
            361.787 is een leeg dossier.
          - 361.810 - 361.834, 2627
            361.829 is een leeg dossier.
          - 361.835 - 361.858, 2628
          - 361.859 - 361.890, 2629
          - 361.892 - 361.932, 2630
          - 361.933 - 361.970, 2631
          - 361.973 - 362.003, 2632
            361.989 en 361.990 zijn lege dossiers.
          - 362.009 - 362.037, 2633
            362.023 is een leeg dossier.
          - 362.038 - 362.072, 2634
          - 362.073 - 362.117, 2635
          - 362.119 - 362.152, 2636
          - 362.153 - 362.179, 2637
          - 362.181 - 362.210, 2638
          - 362.212 - 362.236, 2639
          - 362.237 - 362.262, 2640
          - 362.263 - 362.285, 2641
          - 362.286 - 362.306, 2642
          - 362.307 - 362.330, 2643
          - 362.331 - 362.357, 2644
          - 362.358 - 362.383, 2645
          - 362.384 - 362.408, 2646
          - 362.409 - 362.430, 2647
          - 362.431 - 362.460, 2648
          - 362.461 - 362.484, 2649
          - 362.485 - 362.510, 2650
          - 362.511 - 362.536, 2651
            362.530 is een leeg dossier.
          - 362.537 - 362.554, 2652
          - 362.557 - 362.578, 2653
            362.574 is een leeg dossier.
          - 362.579 - 362.603, 2654
          - 362.604 - 362.624, 2655
          - 362.625 - 362.655, 2656
          - 362.656 - 362.686, 2657
          - 362.687 - 362.712, 2658
          - 362.713 - 362.734, 2659
            362.723 is een leeg dossier.
          - 362.739 - 362.767, 2660
            362.744 en 362.752 zijn lege dossiers.
          - 362.768 - 362.800, 2661
            362.774 is een leeg dossier.
          - 362.801 - 362.835, 2662
          - 362.836 - 362.873, 2663
            362.853 is een leeg dossier.
          - 362.874 - 362.905, 2664
            362.904 is een leeg dossier.
          - 362.906 - 362.935, 2665
          - 362.936 - 362.970, 2666
          - 362.971 - 363.000, 2667
            362.975, 362.987 en 362.988 zijn lege dossiers.
          - 363.004 - 363.035, 2668
          - 363.036 - 363.060, 2669
          - 363.061 - 363.085, 2670
          - 363.086 - 363.115, 2671
          - 363.116 - 363.138, 2672
            363.126 is een leeg dossier.
          - 363.139 - 363.167, 2673
            363.159 en 363.163 zijn lege dossiers.
          - 363.168 - 363.194, 2674
            363.188 is een leeg dossier.
          - 363.195 - 363.218, 2675
          - 363.219 - 363.246, 2676
          - 363.247 - 363.270, 2677
          - 363.271 - 363.296, 2678
            363.281 is een leeg dossier.
          - 363.297 - 363.321, 2679
          - 363.322 - 363.346, 2680
            363.346 is een leeg dossier.
          - 363.347 - 363.374, 2681
            363.353 is een leeg dossier.
          - 363.375 - 363.515, 2682
          - 363.516 - 363.555, 2683
            363.546 is een leeg dossier.
          - 363.557 - 363.580, 2684
            363.576 is een leeg dossier.
          - 363.581 - 363.604, 2685
          - 363.605 - 363.633, 2686
            363.632 is een leeg dossier.
          - 363.634 - 363.658, 2687
          - 363.659 - 363.687, 2688
          - 363.688 - 363.735, 2689
            363.707 en 363.712 zijn lege dossiers.
          - 363.736 - 363.760, 2690
            363.737 is een leeg dossier.
          - 363.761 - 363.785, 2691
            363.763 is een leeg dossier.
          - 363.786 - 363.812, 2692
          - 363.813 - 363.840, 2693
          - 363.841 - 363.870, 2694
            363.851 is een leeg dossier.
          - 363.871 - 363.895, 2695
          - 363.896 - 363.961, 2696
          - 363.962 - 364.025, 2697
          - 364.026 - 364.055, 2698
            364.049 is een leeg dossier.
          - 364.056 - 364.085, 2699
          - 364.086 - 364.109, 2700
          - 364.110 - 364.135, 2701
          - 364.136 - 364.162, 2702
            364.151 is een leeg dossier.
          - 364.164 - 364.190, 2703
            364.166 is een leeg dossier.
          - 364.191 - 364.215, 2704
            364.202 en 364.207 zijn lege dossiers.
          - 364.216 - 364.240, 2705
            364.219 is een leeg dossier.
          - 364.241 - 364.263, 2706
          - 364.265 - 364.295, 2707
            364.273 en 364.277 zijn lege dossiers.
          - 364.296 - 364.318, 2708
          - 364.319 - 364.346, 2709
          - 364.347 - 364.372, 2710
          - 364.373 - 364.400, 2711
          - 364.401 - 364.430, 2712
          - 364.431 - 364.460, 2713
          - 364.461 - 364.486, 2714
            364.475 is een leeg dossier.
          - 364.487 - 364.511, 2715
            364.498 is een leeg dossier.
          - 364.512 - 364.537, 2716
          - 364.538 - 364.561, 2717
          - 364.562 - 364.587, 2718
          - 364.588 - 364.610, 2719
          - 364.611 - 364.634, 2720
            364.611, 364.619 en 364.626 zijn lege dossiers.
          - 364.635 - 364.669, 2721
          - 364.671 - 364.715, 2722
            364.691 is een leeg dossier.
          - 364.716 - 364.755, 2723
          - 364.756 - 364.781, 2724
          - 364.782 - 364.805, 2725
          - 364.806 - 364.830, 2726
          - 364.831 - 364.857, 2727
          - 364.858 - 364.885, 2728
            364.869 is een leeg dossier.
          - 364.886 - 364.923, 2729
          - 364.928 - 364.950, 2730
          - 364.951 - 364.971, 2731
          - 364.973 - 364.998, 2732
            364.991 is een leeg dossier.
          - 364.999 - 365.023, 2733
          - 365.024 - 365.054, 2734
          - 365.055 - 365.079, 2735
            365.064 een leeg dossier.
          - 365.080 - 365.101, 2736
          - 365.102 - 365.121, 2737
          - 365.122 - 365.152, 2738
          - 365.155 - 365.190, 2739
            365.181 en 365.182 zijn lege dossiers.
          - 365.191 - 365.217, 2740
          - 365.218 - 365.238, 2741
          - 365.240 - 365.263, 2742
            365.241 is een leeg dossier.
          - 365.264 - 365.288, 2743
            365.277 en 365.284 zijn lege dossiers.
          - 365.289 - 365.314, 2744
          - 365.315 - 365.338, 2745
          - 365.339 - 365.360, 2746
          - 365.361 - 365.387, 2747
          - 365.389 - 365.418, 2748
          - 365.420 - 365.444, 2749
          - 365.448 - 365.472, 2750
          - 365.473 - 365.500, 2751
          - 365.501 - 365.527, 2752
          - 365.528 - 365.552, 2753
          - 365.553 - 365.585, 2754
          - 365.586 - 365.617, 2755
            365.586 is een leeg dossier.
          - 365.618 - 365.643, 2756
            365.623 is een leeg dossier.
          - 365.644 - 365.675, 2757
          - 365.676 - 365.704, 2758
          - 365.705 - 365.733, 2759
            365.710 is een leeg dossier.
          - 365.734 - 365.761, 2760
          - 365.762 - 365.783, 2761
            365.775 en 365.781 zijn lege dossiers.
          - 365.784 - 365.805, 2762
          - 365.806 - 365.826, 2763
          - 365.827 - 365.848, 2764
            365.832 is een leeg dossier.
          - 365.849 - 365.871, 2765
          - 365.872 - 365.940, 2766
          - 365.941 - 365.991, 2767
          - 365.992 - 366.016, 2768
          - 366.017 - 366.044, 2769
            366.021 is een leeg dossier.
          - 366.045 - 366.069, 2770
            366.050 is een leeg dossier.
          - 366.070 - 366.094, 2771
            366.071 is een leeg dossier.
          - 366.095 - 366.121, 2772
          - 366.122 - 366.150, 2773
          - 366.151 - 366.175, 2774
          - 366.176 - 366.200, 2775
          - 366.201 - 366.227, 2776
          - 366.228 - 366.250, 2777
          - 366.252 - 366.288, 2778
            366.259, 366.260 en 366.287 zijn lege dossiers.
          - 366.289 - 366.328, 2779
            366.302 en 366.308 zijn lege dossiers.
          - 366.333 - 366.356, 2780
          - 366.357 - 366.385, 2781
          - 366.386 - 366.410, 2782
          - 366.411 - 366.460, 2783
          - 366.462 - 366.496, 2784
            366.474 is een leeg dossier.
          - 366.500 - 366.527, 2785
            366.515 is een leeg dossier.
          - 366.528 - 366.552, 2786
          - 366.553 - 366.580, 2787
          - 366.581 - 366.605, 2788
            366.585 is een leeg dossier.
          - 366.606 - 366.633, 2789
          - 366.634 - 366.658, 2790
          - 366.659 - 366.689, 2791
            366.688 is een leeg dossier.
          - 366.690 - 366.715, 2792
            366.705 is een leeg dossier.
          - 366.716 - 366.744, 2793
          - 366.745 - 366.768, 2794
          - 366.769 - 366.793, 2795
            366.790 is een leeg dossier.
          - 366.794 - 366.822, 2796
            366.800 is een leeg dossier.
          - 366.823 - 366.850, 2797
            366.844 is een leeg dossier.
          - 366.851 - 366.880, 2798
          - 366.881 - 366.910, 2799
          - 366.915 - 366.957, 2800
            366.935 is een leeg dossier.